【裁判字號】    99,訴,2988
【裁判日期】    991118
【裁判案由】    毒品危害防制條例
【裁判全文】
臺灣板橋地方法院刑事判決              99年度訴字第2988號
公  訴  人  臺灣板橋地方法院檢察署檢察官
被      告  甲○○
上列被告因違反毒品危害防制條例案件，經檢察官提起公訴（99
年度毒偵字第7050號），被告於本院準備程序中就被訴事實為有
罪之陳述，經告知被告簡式審判程序之旨，並聽取當事人之意見
後，本院裁定進行簡式審判程序，判決如下：
    主  文
甲○○施用第一級毒品，累犯，處有期徒刑拾月。
    事  實
一、甲○○曾因施用毒品案件，經本院裁定令入戒治處所，施以
    強制戒治，於民國95年4 月21日強制戒治執行完畢出所，並
    由本署檢察官以95年度戒毒偵字第176 號為不起訴處分確定
    ；復因施用毒品案件，經臺灣高等法院以97年度上訴字第25
    18號判決判處有期徒刑8 月確定，於98年10月26日縮刑期滿
    執行完畢。詎其猶不知悔改，復基於施用第一級毒品海洛因
    及第二級毒品甲基安非他命之犯意，於99年8 月2 日16時許
    ，在臺北縣板橋市南雅夜市某處，以將海洛因及甲基安非他
    命同時捲入香菸點燃後施用之方式，同時施用海洛因及甲基
    安非他命1 次。嗣於99年8 月2 日22時30分許，為警在臺北
    縣板市○○○路213 巷7 號6 樓601 室查獲，經其同意採其
    尿液送驗後，其檢驗報告確呈海洛因代謝物嗎啡及甲基安非
    他命陽性反應，始悉上情。
二、案經臺北縣政府警察局板橋分局移送臺灣板橋地方法院檢察
    署檢察官偵查起訴。
    理  由
一、按除被告所犯為死刑、無期徒刑、最輕本刑為3 年以上有期
    徒刑之罪或高等法院管轄第一審案件者外，於第一次審判期
    日前之準備程序進行中，被告先就被訴事實為有罪之陳述時
    ，審判長得告知被告簡式審判程序之旨，並聽取當事人、代
    理人、辯護人及輔佐人之意見後，裁定進行簡式審判程序，
    刑事訴訟法第273 條之1 第1 項定有明文。經核本件被告所
    犯係死刑、無期徒刑、最輕本刑為3 年以上有期徒刑以外之
    罪，其於準備程序中就被訴事實為有罪之陳述，經法官告知
    簡式審判程序之旨，並聽取公訴人、被告之意見後，本院爰
    依首揭規定，合議裁定由受命法官獨任進行簡式審判程序，
    合先敘明。
二、上揭犯罪事實，業據被告甲○○於本院審理時坦承不諱，且
    其於99年8 月3 日凌晨零時20分許所採驗之尿液，經送往臺
    灣檢驗科技股份有限公司以GC/ MS方法（氣相層析/ 質譜儀
    法）檢驗，結果確呈第一級毒品海洛因代謝後嗎啡及第二級
    毒品甲基安非他命之陽性反應，此有該公司99年8 月20 日
    出具之濫用藥物檢驗報告（報告編號：UL/2010/80137 ）、
    臺北縣政府警察局板橋分局偵辦毒品危害防制條例被移送人
    姓名及代碼對照表各1 紙在卷可稽，足認被告自白與事實相
    符，堪予採信。是本件事證明確，被告犯行堪以認定，應依
    法論科。
三、核被告所為，係犯毒品危害防制條例第10條第1 項之施用第
    一級毒品罪及同條第2 項之施用第二級毒品罪。被告施用第
    一級毒品海洛因及第二級毒品甲基安非他命前持有海洛因及
    甲基安非他命之低度行為，均為施用之高度行為所吸收，均
    不另論罪。又被告係將海洛因、甲基安非他命同時捲入香菸
    點燃後施用乙節，業據被告於本院審理時供陳在卷，此種施
    用方式並非絕無可能，本院亦查無其他證據足認被告必係分
    別施用，依「罪證有疑，利歸被告」之證據法則，應認被告
    此部分之陳述與事實相符，則被告以一施用毒品之行為，同
    時施用海洛因及甲基安非他命，其以一行為同時觸犯施用第
    一級、第二級毒品罪，為想像競合犯，應依刑法第55條之規
    定，從一重之施用第一級毒品罪處斷，檢察官認上開2 罪應
    分論併罰云云，容有未恰。又被告有事實欄所載之科刑紀錄
    與執行情形，有臺灣高等法院被告前案紀錄表1 份在卷可查
    ，其於有期徒刑執行完畢後5 年以內，故意再犯本件有期徒
    刑以上之罪，為累犯，應依刑法第47條第1 項規定加重其刑
    。爰審酌被告前已因施用毒品案件經觀察、勒戒及強制戒治
    ，業如上述，其未思改過自新，竟再為本件施用毒品犯行，
    顯然先前所受保安處分及刑之宣告、執行，均未收矯治、警
    惕之效，被告既無確實戒毒之決心，已難自拔，自應施以相
    當之刑罰，以期收教化之功能，兼衡其自知事證明確而坦承
    施用犯行，且其施用毒品犯行所生危害，主要以自戕身心健
    康為主，對於他人生命、身體、財產等法益，尚未查得重大
    直接危害等一切情狀，量處如主文所示之刑，以資懲儆。至
    公訴人請求量處有期徒刑11月，核屬過重，本院認以量處如
    主文所示之刑為適當，附此敘明。
據上論斷，應依刑事訴訟法第273 條之1 第1 項、第299 條第1
項前段，毒品危害防制條例第10條第1 項、第2 項，刑法第11條
前段、第55條、第47條第1 項，判決如主文。
本案經檢察官張瑞玲到庭執行職務。
中    華    民    國    99    年    11    月    18    日
                  刑事第十六庭      法  官    魏俊明
上列正本證明與原本無異。
如不服本判決，應於判決送達後10日內敘明上訴理由，向本院提
出上訴狀 (應附繕本) ，上訴於臺灣高等法院。其未敘述上訴理
由者，應於上訴期間屆滿後20日內向本院補提理由書「切勿逕送
上級法院」。
                                    書記官    陳香君
中    華    民    國    99    年    11    月    18    日
附錄本案論罪科刑法條全文：
毒品危害防制條例第10條
施用第一級毒品者，處6 月以上5 年以下有期徒刑。
施用第二級毒品者，處3 年以下有期徒刑。

司法院資訊處製作；財團法人民間司法改革基金會備份。
